臺灣新北地方法院板橋簡易庭民事裁定　
                                    110年度板事聲字第3號

聲明異議人
即　聲請人　周約瑟　
相　對　人　周嬿芩　
　　　　　　周尉華　
上列異議人因與相對人周嬿芩、周尉華等間聲請確定執行費用額
事件，聲明異議人對於本院民事執行處司法事務官於民國110年
10月4日所為110年度司執聲字第6號確定執行費用額之裁定，聲
明異議，本院裁定如下：
    主    文
異議駁回。
    理    由
一、按當事人對於司法事務官處理事件所為之終局處分，得於處
    分送達後10日之不變期間內，以書狀向司法事務官提出異議
    ；司法事務官認前項異議有理由時，應另為適當之處分；認
    異議為無理由者，應送請法院裁定之；法院認第1 項之異議
    為有理由時，應為適當之裁定；認異議為無理由者，應以裁
    定駁回之，民事訴訟法第240 條之4 第1 項前段、第2 項、
    第3項定有明文。經查，本院司法事務官於民國（下同）110
    年10月4日所為本院110年度司執字聲第6號裁定於110年10月
    13日送達聲明異議人，嗣聲明異議人於110年10月10日具狀
    聲明異議，此有系爭裁定、本院送達證書及民事聲明異議狀
    上本院收文章戳等件在卷可稽，故本件聲明異議人提出異議
    未逾10日之不變期間，合先敘明。
二、原裁定意旨略以：聲明異議人與相對人間履行契約強制執行
    事件，前經本院以109 年度司執字第133204號案受理在案，
    並經本院於110年3月30日下午2時40分執行點交系爭執行標
    的。聲明異議人陳報開鎖費用新台幣（下同）1000元部分，
    因相對人於110年1月28日履勘期日已到場，無開鎖必要，不
    得列入執行必要費用；另清運垃圾費用12萬元、垃圾袋3237
    元部分，亦非執行程序中所生之必要費用，至瓦斯費120元
    、電費299元，均與執行程序無涉，不得列入執行必要費用
    ，應予剔除。又執行法院依執行債權人之聲請，以裁定確定
    執行費用時，僅就債權人所開列之項目、費用，是否係執行
    之必要費用，已否提出證據證明等為審酌，並憑以確定執行
    債務人應負擔之執行費用等語。
三、異議意旨略以：因相對人陳明遺留物為廢棄物，聲請人為處
    理廢棄物請搬家公司清運垃圾12萬元及垃圾袋3237元，開鎖
    費用係依指示辦理，應列入始為合理。鈞院司法事務官不察
    上情，顯有違誤，爰依法聲明異議等語。
四、本院之判斷：
（一）按強制執行之費用，以必要部分為限，由債務人負擔，並
      應與強制執行之債權同時收取、前項費用，執行法院得命
      債權人代為預納；債權人因強制執行而支出之費用，得求
      償於債務人者，得準用民事訴訟法第91條之規定，向執行
      法院聲請確定其數額，強制執行法第28條、第29條第1 項
      亦有明文。而所謂執行必要費用，指因進行強制執行程序
      ，必須支出之費用而言，如測量費、鑑定費、登報費、保
      管費、協助執行人員之差旅費等，此種費用如不支出，強
      制執行程序即難進行，此係因債務人不履行債務而生，其
      必要部分自應由債務人負擔。本院110年1月28日新北院賢
      109司執壯字第133204號執行命令定於110年3月30日下午2
      時40分執行點交系爭執行標的，命聲明異議人應僱用工人
      準備搬移物品，且務必於當日準備搬家工人5人、紙箱、
      塑膠袋等包裝器材及準備貯存債務人物品之場所，嗣於點
      交期日，聲明異議人到場陳稱點交期日前之110年3月25日
      相對人已將么屋交付聲明異議人，且聲明異議人並未依前
      揭執行命令準備搬家工人及紙箱，遺留物無從執行等情，
      業經本院依職權調取該強制執行卷宗互核無訛。
（二）綜上所述，本院司法事務官所為應負擔執行費用額之裁定
      ，洵無違誤，聲明異議意旨猶執陳詞，指摘原裁定為不當
      ，求予廢棄，為無理由，應予駁回。
五、依民事訴訟法第240 條之4 第3 項後段，裁定如主文。
中　　華　　民　　國　 110　　年　　11　　月　　16　　日
                  臺灣新北地方法院板橋簡易庭
                      法　官　李崇豪
以上正本係照原本作成。
如不服本裁定，應於送達後10日內，向本院提出抗告狀並表明抗
告理由，如於本裁定宣示後送達前提起抗告者，應於裁定送達後
10日內補提抗告理由書（須附繕本）。
中　　華　　民　　國　 110　　年　　11　　月　　16　　日
　　　　　　　　　　　書記官　葉子榕